

Loic Giuliano

Développeur Front-end React

En recherche active d'un poste à Marseille ou en distanciel

COORDONNÉES

- www.lareponsedev.com
- www.linkedin.com/in/ loic-giuliano
- https://github.com/ DevWeb13

COMPÉTENCES

React

Redux

Nodejs

JavaScript

JS

Sass

GitHub

node

COMPÉTENCES TRANSVERSES

- Pensée logique
- Autonomie
- Esprit d'équipe
- Persévérance
- Conscience professionnelle

CENTRES D'INTÉRÊT

- Informatique
- Jeux vidéos
- Nouvelles technologies
- Sport
- Famille

PROFIL PERSONNEL

Passionné depuis toujours par l'informatique, les jeux vidéos et le monde du web, je crée des applications web depuis 2019 en autodidacte.

J'ai réalisé en 2021/2022 une **formation** en distanciel de **développeur front end Javascript/React** chez OpenClassrooms.

Mon challenge d'aujourd'hui est de mettre à disposition des entreprises ma passion et mes nouvelles compétences actualisées et certifiées.

EXPÉRIENCE PROFESSIONNELLE

Développeur et créateur d'application web. Projets réalisés et validés avec soutenances.

Openclassrooms | Aou 2021 - Oct 2022

- Wealth Health: Application de gestion des employés.
 - Technologies: React, ExpressJs , NodeJs, MongoDb, Vercel, JsDoc.
 - Déploiement d'une librairie sur NPM avec React, Javascript, Storybook, FontAwesome, RollUp.
- SportSee: Page de profil utilisateur permettant de suivre le nombre de séances effectuées ainsi que le nombre de calories brûlées.
 - Technologies: React, ExpressJs, NodeJs, MongoDb, Vercel, JsDoc, Recharts.

Développeur et créateur d'application web autodidacte.

2019 - Aujourd'hui

- **Portfolio**: Application React responsive ou vous pouvez consulter tous mes projets.
 - Développé avec React, Express.js, Nodejs, MongoDb, Vercel.
- CarsPat: Site vitrine pour une entreprise de carrosserie.
 - Développé en HTML, SASS et JavaScript.
- Tutoriels JavaScript: Calculatrice, Formulaire, Générateur de mots de passe, Générateur de blagues. (Connexion à une API), Générateur de bulles, Générateur de pluie.
 - Développés en HTML, CSS et JavaScript.

Adjoint au responsable d'exploitation

Omniparc/SAGS | Fev 2004 - Jan 2021

- Gestion et maintenance des horodateurs de la ville de Marseille.
- Management du service technique (5 techniciens).
- Gestion de l'atelier et du stock de matériel.
- Transport de fond.

Agent territorial contractuel

D.R.I.R.E Marseille | Oct 2003 - Fev 2004

- Responsable du parc de véhicules, du courrier et de la maintenance des bureaux.
- Chauffeur particulier du PDG

FORMATION

Développeur Front-End React | Formation certifiée RNCP Titre de niveau 6 (RNCP27099)

OpenClassRooms | Aou 2021 - Oct 2022

• Formation en distanciel comprenant 14 projets professionnalisants validés avec soutenances.

Bac professionnel M.A.V.E.L.E.C (Maintenance Audio Visuel ELECtronique) avec 'mention'

École modèle d'électronique | Marseille | Juil 2002

B.E.P electronique

École modèle d'électronique | Marseille | Juil 2000